臺灣高等法院刑事裁定
110年度抗字第1937號
抗  告  人  
即受 刑 人  官有俊



上列抗告人因聲請定其應執行刑案件，不服臺灣新竹地方法院中
華民國110年10月29日裁定（110年度聲字第1232號），提起抗告
，本院裁定如下：
    主  文
抗告駁回。
    理  由
一、原裁定意旨略以：受刑人前犯如附表所示之34罪，經判處如
    附表所示之刑確定，有本院被告前案紀錄表及各該判決書在
    卷可稽。受刑人所犯上開各罪，其中附表編號3至9、10至32
    、33至34部分，業經原審法院以108年度訴字第689號、108
    年度訴字第871、1064號、108年度訴字第1024號刑事判決定
    應執行有期徒刑1年11月、5年8月、7月確定，亦有本院被告
    前案紀錄表附卷可佐。檢察官聲請定其應執行之刑，原審法
    院審核認聲請為正當，爰依刑事訴訟法第477條第1項，刑法
    第53條、第51條第5款、第41條第1項前段、第8項，合併定
    其應執行有期徒刑8年2月，並定其易科罰金之折算標準。
二、抗告意旨略以：數罪併罰應執行刑之酌定，雖屬自由裁量事
    項，然尚受外部界限及內部界限拘束；次按刑法第56條連續
    犯規定刪除後，數罪併罰可能會有過重而不合理之情形，致
    刑罰輕重失衡。法院就數罪併罰第二次犯罪宣告刑，應以刑
    度約近0.69均數值計算，參諸最高法院98年度台上字第6192
    號等判決就個案酌定均減低其應執行刑，原審已違反責任遞
    減原則、限制加重原則、罪刑相當原則；又抗告人所犯均屬
    同一屬性之毒品案，僅因法院分屬層級不同而分別判刑，懇
    請依公平正義原則、比例原則，重新酌定應執行刑，給予早
    日重返社會及照顧年邁母親之機會云云。
三、按裁判確定前犯數罪者，併合處罰之，有二裁判以上者，依
    刑法第51條之規定，定其應執行之刑，刑法第50條、第53條
    分別定有明文。次按法院就自由裁量權之行使，除不得逾越
    法律所規定範圍之外部性界限外，另應受比例原則、公平正
    義原則之規範，謹守法律秩序之理念，體察法律之規範目的
    ，使其結果實質正當，合於裁量之內部性界限，俾與立法本
    旨相契合。刑法第51條第5款規定數罪併罰，宣告多數有期
    徒刑者，應於各刑中之最長期以上，各刑合併之刑期以下，
    定其應執行之刑期，但不得逾30年，其就數罪併罰，固非採
    併科主義，而係採限制加重主義，就俱發各罪中，以最重之
    宣告刑為基礎，由法院參酌他罪之宣告刑，裁量加重定之，
    且不得逾法定之30年最高限制，此即外部性界限。法院為裁
    判時，二者均不得有所踰越。在數罪併罰，有二裁判以上，
    定其應執行之刑時，固屬於法院自由裁量之事項，然仍應受
    前揭外部性界限及內部性界限之拘束（最高法院94年度台非
    字第233號判決、96年度台上字第7583號判決參照）。
四、經查：
　㈠抗告人即受刑人官有俊因違反毒品危害防制條例等案件，先
    後經法院判處如附表所示之刑，均已分別確定在案，且附表
    編號2至34各罪係在原裁定附表編號1裁判確定前所犯，有各
    該判決及本院被告前案紀錄表附卷可憑，合於刑法第53條、
    第51條第5款定應執行刑之要件。原審以附表所示之34罪各
    宣告刑中之最長期（有期徒刑6月）以上，各刑合併之刑期
    （有期徒刑3月、2月、3月、3月、3月、6月、6月、6月、6
    月、6月、6月、6月、6月、6月、6月、6月、6月、6月、6月
    、6月、6月、6月、6月、6月、2月、2月、2月、2月、2月、
    2月、2月、2月、6月、3月，合計為有期徒刑12年9月)以下
    ；再參以抗告人犯如附表編號3至9所示之罪，前經原審法院
    以108年度訴字第689號判決定應執行有期徒刑1年11月確定
    ；附表編號10至32所示之罪，經原審法院以108年度訴字第8
    71、1064號判決定應執行有期徒刑5年8月確定；附表編號33
    至34，則經原審法院以108年度訴字第1024號判決定應執行
    有期徒刑7月確定，是法院再為更定應執行刑時，亦應受該
    等應執行刑內部界限之拘束，即不得重於附表編號3至9、10
    至32、33至34所定之應執行刑(1年11月、5年8月、7月)與編
    號1、2所示之宣告刑(3月、2月)總和有期徒刑8年7月，原審
    就附表各編號所示宣告刑中之有期徒刑部分，定其應執行有
    期徒刑8年2月，均顯未逾越刑法第51條第5款所定之外部性
    界限，亦無逾越內部性界限之情事。
　㈡觀諸抗告人所犯如附表所示各罪多為施用第一級或第二級毒
    品罪，係戕害自身身體健康，雖未危及他人，然其歷經觀察
    勒戒、強制戒治及法院判處罪刑後仍無法遠離毒品，足徵其
    戒毒之意志不堅，且原審法院已就其犯罪類型、行為態樣、
    手段、動機、所侵害法益及行為次數等情狀整體評價其應受
    矯治之程度而酌定其應執行之刑如上，並無違公平原則及比
    例原則或罪刑相當原則等。
　㈢又刑法於民國94年2月2日修正公布時，刪除連續犯之規定，
    即係將本應各自獨立評價之數罪，回歸本來就應賦予複數法
    律效果之原貌。因此，就刑法修正施行後多次施用毒品之犯
    行，採一罪一罰，始符合立法本旨(最高法院107年度台上字
    第1932號判決參照)。受刑人先後多次施用毒品，非基於接
    續犯意為之，行為各自獨立，應分別論罪。至抗告意旨另舉
    他案所定應執行刑之例，此為法官審酌個案情形之結果，因
    各案情節互殊，法院裁量依據不盡相同，所為刑罰之量定自
    屬有別，並無相互拘束之效力，自難比附攀引他案量刑，而
    指摘原裁定不當。揆諸前開說明，原裁定並無濫用裁量權等
    違法或不當之處。抗告人猶執前詞提起抗告，指摘原裁定不
    當，為無理由，應予駁回。
五、據上論斷，依刑事訴訟法第412條，裁定如主文。
中　　華　　民　　國　　110 　年　　12　　月　　30　　日
                  刑事第二十三庭審判長法　官  許永煌
                                      法　官  雷淑雯
                                      法　官  吳定亞
以上正本證明與原本無異。
如不服本裁定，應於收受送達後五日內向本院提出再抗告狀。
                                      書記官  郭侑靜
中　　華　　民　　國　　111 　年　　1 　　月　　3 　　日
附表：
編號  1 2 3 罪名  毒品危害防制條例 毒品危害防制條例 毒品危害防制條例 宣告刑  有期徒刑3月 有期徒刑2月 有期徒刑3月     編號3至9應執行徒刑1年11月 犯罪日期  108年5月28日晚間7時許 108年5月14日晚間某時許 107年2月26日上午7時許 偵查(自訴)機關年度及案號  臺灣新竹地方檢察署 108年度毒偵字第1188號 臺灣新竹地方檢察署 108年度毒偵字第1094號 臺灣新竹地方檢察署 108年度毒偵字第404號等 最後 事實審 法院 臺灣新竹地方法院 臺灣新竹地方法院 臺灣新竹地方法院  案號 108年度竹簡字第861號 108年度竹簡字第860號 108年度訴字第689號  判決日期 108年10月4日 108年9月12日 108年11月14日 確定 判決 法院 臺灣新竹地方法院 臺灣新竹地方法院 臺灣高等法院  案號 108年度竹簡字第861號 108年度竹簡字第860號 109年度上訴字第117號  確定日期 108年12月13日 108年12月13日 109年2月7日 備註  臺灣新竹地方檢察署 109年度執字第616號(執行完畢) 臺灣新竹地方檢察署 109年度執字第617號(執行完畢) 臺灣新竹地方檢察署 109年度執更字第777號(尚未執行) 

編號  4 5 6 罪名  毒品危害防制條例 毒品危害防制條例 毒品危害防制條例 宣告刑  有期徒刑3月 有期徒刑3月 有期徒刑6月   編號3至9應執行徒刑1年11月   犯罪日期  107年3月13日上午7時許 108年3月27日上午7時許 108年1月23日中午12時許 偵查(自訴)機關年度及案號  臺灣新竹地方檢察署 108年度毒偵字第404號等 臺灣新竹地方檢察署 108年度毒偵字第404號等 臺灣新竹地方檢察署 108年度毒偵字第404號等 最後 事實審 法院 臺灣新竹地方法院 臺灣新竹地方法院 臺灣新竹地方法院  案號 108年度訴字第689號 108年度訴字第689號 108年度訴字第689號  判決日期 108年11月14日 108年11月14日 108年11月14日 確定 判決 法院 臺灣高等法院 臺灣高等法院 最高法院  案號 109年度上訴字第117號 109年度上訴字第117號 109年度台上字第1962號  確定日期 109年2月7日 109年2月7日 109年4月15日 備註  臺灣新竹地方檢察署 109年度執更字第777號(尚未執行) 臺灣新竹地方檢察署 109年度執更字第777號(尚未執行) 臺灣新竹地方檢察署 109年度執更字第777號(尚未執行)      

編號  7 8 9 罪名  毒品危害防制條例 毒品危害防制條例 毒品危害防制條例 宣告刑  有期徒刑6月 有期徒刑6月 有期徒刑6月   編號3至9應執行徒刑1年11月   犯罪日期  107年2月26日上午7時許 107年3月13日上午11時許 108年3月27日上午7時許 偵查(自訴)機關年度及案號  臺灣新竹地方檢察署 108年度毒偵字第404號等 臺灣新竹地方檢察署 108年度毒偵字第404號等 臺灣新竹地方檢察署 108年度毒偵字第404號等 最後 事實審 法院 臺灣新竹地方法院 臺灣新竹地方法院 臺灣新竹地方法院  案號 108年度訴字第689號 108年度訴字第689號 108年度訴字第689號  判決日期 108年11月14日 108年11月14日 108年11月14日 確定 判決 法院 最高法院 最高法院 最高法院  案號 109年度台上字第1962號 109年度台上字第1962號 109年度台上字第1962號  確定日期 109年4月15日 109年4月15日 109年4月15日 備註  臺灣新竹地方檢察署 109年度執更字第777號(尚未執行) 臺灣新竹地方檢察署 109年度執更字第777號(尚未執行) 臺灣新竹地方檢察署 109年度執更字第777號(尚未執行)      

編號  10 11 12 罪名  毒品危害防制條例 毒品危害防制條例 毒品危害防制條例 宣告刑  有期徒刑6月 有期徒刑6月 有期徒刑6月   編號10至32應執行徒刑5年8月   犯罪日期  107年5月3日上午8時56分許採尿時起回溯26小時內某時 107年6月5日中午12時許 107年6月20日下午6時許 偵查(自訴)機關年度及案號  臺灣新竹地方檢察署 108年度撤緩毒偵字第239號等 臺灣新竹地方檢察署 108年度撤緩毒偵字第239號等 臺灣新竹地方檢察署 108年度撤緩毒偵字第239號等 最後 事實審 法院 臺灣新竹地方法院 臺灣新竹地方法院 臺灣新竹地方法院  案號 108年度訴字第871、1064號 108年度訴字第871、1064號 108年度訴字第871、1064號  判決日期 109年1月17日 109年1月17日 109年1月17日 確定 判決 法院 臺灣新竹地方法院 臺灣新竹地方法院 臺灣新竹地方法院  案號 108年度訴字第871、1064號 108年度訴字第871、1064號 108年度訴字第871、1064號  確定日期 109年4月24日 109年4月24日 109年4月24日 備註  臺灣新竹地方檢察署 109年度執字第2192號(尚未執行) 臺灣新竹地方檢察署 109年度執字第2192號(尚未執行) 臺灣新竹地方檢察署 109年度執字第2192號(尚未執行)      

編號  13 14 15 罪名  毒品危害防制條例 毒品危害防制條例 毒品危害防制條例 宣告刑  有期徒刑6月 有期徒刑6月 有期徒刑6月   編號10至32應執行徒刑5年8月   犯罪日期  107年7月11日晚上8時許 107年7月25日中午12時許 107年8月8日上午7時30分許 偵查(自訴)機關年度及案號  臺灣新竹地方檢察署 108年度撤緩毒偵字第239號等 臺灣新竹地方檢察署 108年度撤緩毒偵字第239號等 臺灣新竹地方檢察署 108年度撤緩毒偵字第239號等 最後 事實審 法院 臺灣新竹地方法院 臺灣新竹地方法院 臺灣新竹地方法院  案號 108年度訴字第871、1064號 108年度訴字第871、1064號 108年度訴字第871、1064號  判決日期 109年1月17日 109年1月17日 109年1月17日 確定 判決 法院 臺灣新竹地方法院 臺灣新竹地方法院 臺灣新竹地方法院  案號 108年度訴字第871、1064號 108年度訴字第871、1064號 108年度訴字第871、1064號  確定日期 109年4月24日 109年4月24日 109年4月24日 備註  臺灣新竹地方檢察署 109年度執字第2192號(尚未執行) 臺灣新竹地方檢察署 109年度執字第2192號(尚未執行) 臺灣新竹地方檢察署 109年度執字第2192號(尚未執行)      

編號  16 17 18 罪名  毒品危害防制條例 毒品危害防制條例 毒品危害防制條例 宣告刑  有期徒刑6月 有期徒刑6月 有期徒刑6月   編號10至32應執行徒刑5年8月   犯罪日期  107年8月22日上午7時30分許 107年8月27日晚上8時許 107年9月11日上午9時許 偵查(自訴)機關年度及案號  臺灣新竹地方檢察署 108年度撤緩毒偵字第239號等 臺灣新竹地方檢察署 108年度撤緩毒偵字第239號等 臺灣新竹地方檢察署 108年度撤緩毒偵字第239號等 最後 事實審 法院 臺灣新竹地方法院 臺灣新竹地方法院 臺灣新竹地方法院  案號 108年度訴字第871、1064號 108年度訴字第871、1064號 108年度訴字第871、1064號  判決日期 109年1月17日 109年1月17日 109年1月17日 確定 判決 法院 臺灣新竹地方法院 臺灣新竹地方法院 臺灣新竹地方法院  案號 108年度訴字第871、1064號 108年度訴字第871、1064號 108年度訴字第871、1064號  確定日期 109年4月24日 109年4月24日 109年4月24日 備註  臺灣新竹地方檢察署 109年度執字第2192號(尚未執行) 臺灣新竹地方檢察署 109年度執字第2192號(尚未執行) 臺灣新竹地方檢察署 109年度執字第2192號(尚未執行)      

編號  19 20 21 罪名  毒品危害防制條例 毒品危害防制條例 毒品危害防制條例 宣告刑  有期徒刑6月 有期徒刑6月 有期徒刑6月   編號10至32應執行徒刑5年8月   犯罪日期  107年9月26日上午8時許 107年10月10日中午12時許 107年11月6日上午7時許 偵查(自訴)機關年度及案號  臺灣新竹地方檢察署 108年度撤緩毒偵字第239號等 臺灣新竹地方檢察署 108年度撤緩毒偵字第239號等 臺灣新竹地方檢察署 108年度撤緩毒偵字第239號等 最後 事實審 法院 臺灣新竹地方法院 臺灣新竹地方法院 臺灣新竹地方法院  案號 108年度訴字第871、1064號 108年度訴字第871、1064號 108年度訴字第871、1064號  判決日期 109年1月17日 109年1月17日 109年1月17日 確定 判決 法院 臺灣新竹地方法院 臺灣新竹地方法院 臺灣新竹地方法院  案號 108年度訴字第871、1064號 108年度訴字第871、1064號 108年度訴字第871、1064號  確定日期 109年4月24日 109年4月24日 109年4月24日 備註  臺灣新竹地方檢察署 109年度執字第2192號(尚未執行) 臺灣新竹地方檢察署 109年度執字第2192號(尚未執行) 臺灣新竹地方檢察署 109年度執字第2192號(尚未執行)      

編號  22 23 24 罪名  毒品危害防制條例 毒品危害防制條例 毒品危害防制條例 宣告刑  有期徒刑6月 有期徒刑6月 有期徒刑6月   編號10至32應執行徒刑5年8月   犯罪日期  107年11月21日上午7時許 107年12月12日上午7時許 108年9月25日上午7時許 偵查(自訴)機關年度及案號  臺灣新竹地方檢察署 108年度撤緩毒偵字第239號等 臺灣新竹地方檢察署 108年度撤緩毒偵字第239號等 臺灣新竹地方檢察署 108年度撤緩毒偵字第239號等 最後 事實審 法院 臺灣新竹地方法院 臺灣新竹地方法院 臺灣新竹地方法院  案號 108年度訴字第871、1064號 108年度訴字第871、1064號 108年度訴字第871、1064號  判決日期 109年1月17日 109年1月17日 109年1月17日 確定 判決 法院 臺灣新竹地方法院 臺灣新竹地方法院 臺灣新竹地方法院  案號 108年度訴字第871、1064號 108年度訴字第871、1064號 108年度訴字第871、1064號  確定日期 109年4月24日 109年4月24日 109年4月24日 備註  臺灣新竹地方檢察署 109年度執字第2192號(尚未執行) 臺灣新竹地方檢察署 109年度執字第2192號(尚未執行) 臺灣新竹地方檢察署 109年度執字第2192號(尚未執行)      

編號  25 26 27 罪名  毒品危害防制條例 毒品危害防制條例 毒品危害防制條例 宣告刑  有期徒刑2月 有期徒刑2月 有期徒刑2月   編號10至32應執行徒刑5年8月   犯罪日期  107年3月8日上午9時57分許採尿時起回溯96小時內某時 107年4月11日上午9時15分許採尿時起回溯96小時內某時 107年5月3日上午8時56分許採尿時起回溯96小時內某時 偵查(自訴)機關年度及案號  臺灣新竹地方檢察署 108年度撤緩毒偵字第239號等 臺灣新竹地方檢察署 108年度撤緩毒偵字第239號等 臺灣新竹地方檢察署 108年度撤緩毒偵字第239號等 最後 事實審 法院 臺灣新竹地方法院 臺灣新竹地方法院 臺灣新竹地方法院  案號 108年度訴字第871、1064號 108年度訴字第871、1064號 108年度訴字第871、1064號  判決日期 109年1月17日 109年1月17日 109年1月17日 確定 判決 法院 臺灣新竹地方法院 臺灣新竹地方法院 臺灣新竹地方法院  案號 108年度訴字第871、1064號 108年度訴字第871、1064號 108年度訴字第871、1064號  確定日期 109年4月24日 109年4月24日 109年4月24日 備註  臺灣新竹地方檢察署 109年度執字第2192號(尚未執行) 臺灣新竹地方檢察署 109年度執字第2192號(尚未執行) 臺灣新竹地方檢察署 109年度執字第2192號(尚未執行)      

編號  28 29 30 罪名  毒品危害防制條例 毒品危害防制條例 毒品危害防制條例 宣告刑  有期徒刑2月 有期徒刑2月 有期徒刑2月   編號10至32應執行徒刑5年8月   犯罪日期  107年6月3日晚上7時許 107年8月27日中午12時30分許 107年11月5日上午7時許 偵查(自訴)機關年度及案號  臺灣新竹地方檢察署 108年度撤緩毒偵字第239號等 臺灣新竹地方檢察署 108年度撤緩毒偵字第239號等 臺灣新竹地方檢察署 108年度撤緩毒偵字第239號等 最後 事實審 法院 臺灣新竹地方法院 臺灣新竹地方法院 臺灣新竹地方法院  案號 108年度訴字第871、1064號 108年度訴字第871、1064號 108年度訴字第871、1064號  判決日期 109年1月17日 109年1月17日 109年1月17日 確定 判決 法院 臺灣新竹地方法院 臺灣新竹地方法院 臺灣新竹地方法院  案號 108年度訴字第871、1064號 108年度訴字第871、1064號 108年度訴字第871、1064號  確定日期 109年4月24日 109年4月24日 109年4月24日 備註  臺灣新竹地方檢察署 109年度執字第2192號(尚未執行) 臺灣新竹地方檢察署 109年度執字第2192號(尚未執行) 臺灣新竹地方檢察署 109年度執字第2192號(尚未執行)      

編號  31 32 33 罪名  毒品危害防制條例 毒品危害防制條例 毒品危害防制條例 宣告刑  有期徒刑2月 有期徒刑2月 有期徒刑6月   編號10至32應執行徒刑5年8月  編號33、34應執行徒刑7月 犯罪日期  107年12月10日上午7時許 108年9月25日上午7時許 108年8月28日上午7時許 偵查(自訴)機關年度及案號  臺灣新竹地方檢察署 108年度撤緩毒偵字第239號等 臺灣新竹地方檢察署 108年度撤緩毒偵字第239號等 臺灣新竹地方檢察署 108年度毒偵字第1825號 最後 事實審 法院 臺灣新竹地方法院 臺灣新竹地方法院 臺灣新竹地方法院  案號 108年度訴字第871、1064號 108年度訴字第871、1064號 108年度訴字第1024號  判決日期 109年1月17日 109年1月17日 109年2月5日 確定 判決 法院 臺灣新竹地方法院 臺灣新竹地方法院 臺灣新竹地方法院  案號 108年度訴字第871、1064號 108年度訴字第871、1064號 108年度訴字第1024號  確定日期 109年4月24日 109年4月24日 109年5月4日 備註  臺灣新竹地方檢察署 109年度執字第2192號(尚未執行) 臺灣新竹地方檢察署 109年度執字第2192號(尚未執行) 臺灣新竹地方檢察署 109年度執字第2519號(尚未執行)      

編號  34 罪名  毒品危害防制條例 宣告刑  有期徒刑3月   編號33、34應執行徒刑7月 犯罪日期  108年8月28日上午7時許 偵查(自訴)機關年度及案號  臺灣新竹地方檢察署 108年度毒偵字第1825號 最後 事實審 法院 臺灣新竹地方法院  案號 108年度訴字第1024號  判決日期 109年2月5日 確定 判決 法院 臺灣新竹地方法院  案號 108年度訴字第1024號  確定日期 109年5月4日 備註  臺灣新竹地方檢察署 109年度執字第2519號 (尚未執行)